# Maynor Álvarez Acopa

## Información personal

Ubicación: Calle 27 por 4 norte salvador Alvarado sur, Mérida, Yucatán

Email: maykacopa1@gmail.com

Teléfono: 9996465728

Fecha nacimiento: 2000-01-28

Edad: 21

Lugar de nacimiento: Coatzacoalcos, Veracruz

#### Formación académica

<b>Periodo</b> 08/2020 - Actualidad	Institución Institución: Universidad Autónoma de Yucatán	Carrera Ingeniería en computación	<b>Lugar</b> Mérida, Yucatán
08/2018 - 03/2019 Trunca	Institución: Instituto tecnológico de Villa la venta	Ingeniería química	La venta, tabasco
08/2015 – 08/2018	Centro de Bachillerato Tecnológico Industrial y de Servicio	Técnico en programación	Las Choapas, ver
08/2012 – 08/2015	Secundaria Federal Lázaro Cárdenas del Rio	Taller de electricidad	Las Choapas, ver
08/2006 – 08/2012	Primaria Hermanos Flores Magón	No aplica	Las Choapas, ver

## **Experiencia Profesional**

06/2020 – Actualidad **programador web** trabajo propio *Mérida, Yucatán* diseño de interfaz de usuario web, programación frontend en JavaScript, backend en java EE

04/2019 - 04/2020 **cajero** Bodega Aurrera *Mérida, Yucatán* cobrar los productos con un sistema de cobros, hacer conteo de efectivo

### Cursos

Java EE, SE 2016 – 2021 Píldoras informáticas.com W3school

JavaScript ES6 W3school.com developer.mozilla.com Jonmircha.com/cursos

HTML 2017-2021 W3school.com Píldoras informáticas.com Jonmircha.com/cursos CSS 2017-2021 W3school.com Píldoras informáticas.com Jonmircha.com/cursos

Spring Boot, Hibernate, Jpa, thymeleaf 2021 – 2021 Undemy Pildorasin formaticas.com Spring.io

React 2020-2021 Jonmircha.com/cursos

#### Sobre mi

Actualmente soy estudiante de ingeniería en computación comencé a programar desde los 16 años, esto debido a que me apasiona programar, así como aprender nuevas tecnologías desde entonces he sido autodidacta y aprendido por mi propia cuenta.

Habilidades

Java SE y EE:

desarrollo desktop, jsp, intercambio entre procesos socket, Orm Hibérnate y jpa programación concurrente, jdbc aplicando patrón DAO, Singleton

JavaScript:

Manipulación del dom, bom asi como conocimiento de javascript nativo

HTML:

marcado

CSS:

Manipulación de estilos, web responsivo design, uso de framework bulma, bootstrap

React

Manejo de componentes, manipulación del estado, single page application

Git y github:

Control de versiones

Visual Studio Code:

Escritura de código elegante

MySQL:

Administración de base de datos con ayuda de Dbeaver

SQL:

Manipulación de tablas mediante lenguaje de consulta

Spring Boot:

Creación de servicios rest con spring boot basados en hipermedia, desarrollo de aplicaciones del lado del servidor